---
title: "Tarea 2"
output: html_document
---

```{r setup, include=FALSE}
knitr::opts_chunk$set(echo = TRUE)
```

# Tarea 2

## Pregunta 5


```{r cars}
library(plyr)
library(dplyr)
datos <- read.csv("INEGIConstruccion2017.csv", header=TRUE,encoding="latin1",stringsAsFactors = F)
datos <- datos[1,]
nameVars <- names(datos)
title <- gsub("Construcción..encuesta.mensual....Por.entidad.federativa...", replacement = "", x = nameVars) 

pos <- grep(pattern = "Horas.trabajadas...Total.", x = title, value=FALSE) 
varN <- gsub("Horas.trabajadas...Total.","", title[pos])
varN <- gsub(".Miles.de.horas.","", varN) 
x1 <- datos[pos] 
names(x1) <- varN

#Definiendo X1: Total de horas trabajadas (Miles de horas)
pos <- grep(pattern = "Valor.de.producción.generado.en.la.entidad...En.términos.reales...Por.tipo.de.obra...Total.", x = title, value=FALSE) 
varN <- gsub("Valor.de.producción.generado.en.la.entidad...En.términos.reales...Por.tipo.de.obra...Total.","", title[pos])
varN <- gsub(".Miles.de.pesos.a.precios.de.junio.de.2012..","", varN) 
x2 <- datos[pos] 
names(x2) <- varN

#Definiendo X2: Valor total de producción generado en la entidad por tipo de obra ($ en términos reales)
pos <- grep(pattern = "Valor.de.producción.generado.en.la.entidad...En.términos.reales...Por.tipo.de.obra...Total.", x = title, value=FALSE) 
varN <- gsub("Valor.de.producción.generado.en.la.entidad...En.términos.reales...Por.tipo.de.obra...Total.","", title[pos])
varN <- gsub(".Miles.de.pesos.a.precios.de.junio.de.2012..","", varN) 
x2 <- datos[pos] 
names(x2) <- varN

#Definiendo X3: Total de horas trabajadas Dependiente (Miles de horas)
pos <- grep(pattern = "Horas.trabajadas...Dependiente...Total.", x = title, value=FALSE) 
varN <- gsub("Horas.trabajadas...Dependiente...Total.","", title[pos])
varN <- gsub(".Miles.de.horas.","", varN) 
x3 <- datos[pos] 
names(x3) <- varN

#Definiendo X4: Obreros Dependiente
pos <- grep(pattern = "Horas.trabajadas...Dependiente...Obreros.", x = title, value=FALSE) 
varN <- gsub("Horas.trabajadas...Dependiente...Obreros.","", title[pos])
varN <- gsub(".Miles.de.horas.","", varN) 
x4 <- datos[pos] 
names(x4) <- varN

#Definiendo X5: Empleados Dependiente
pos <- grep(pattern = "Horas.trabajadas...Dependiente...Empleados.", x = title, value=FALSE) 
varN <- gsub("Horas.trabajadas...Dependiente...Empleados.","", title[pos])
varN <- gsub(".Miles.de.horas.","", varN) 
x5 <- datos[pos] 
names(x5) <- varN

#Definiendo X6: Empleados Dependiente
pos <- grep(pattern = "Horas.trabajadas...Dependiente...Propietarios..familiares.y.otros.trabajadores.no.remunerados.", x = title, value=FALSE) 
varN <- gsub("Horas.trabajadas...Dependiente...Propietarios..familiares.y.otros.trabajadores.no.remunerados.","", title[pos])
varN <- gsub(".Miles.de.horas..","", varN) 
x6 <- datos[pos] 
names(x6) <- varN

#Definiendo X7: Empleados Dependiente
pos <- grep(pattern = "Horas.trabajadas...No.dependiente.", x = title, value=FALSE) 
varN <- gsub("Horas.trabajadas...No.dependiente.","", title[pos])
varN <- gsub(".Miles.de.horas.","", varN) 
x7 <- datos[pos] 
names(x7) <- varN

variables <- list(x1,x2,x3,x4,x5,x6,x7)
df <- as.data.frame(t(do.call(rbind.fill,variables)))
df <- df[1:32,]

mean <- colMeans(df,na.rm=T)
print(mean)
covMatrix <- cov(df, use = "complete.obs")
print(covMatrix)
S <- cov(log(df), use="complete.obs") 
R <- cor(log(df), use="complete.obs") 
print(det(S))
print(prod(diag(S))*prod(eigen(R)$values))
```

## Pregunta 1

*1. ¿Es el extremo superior siempre un outlier?*  
No, supongamos que la muestra viene de una una distribución $\mathcal{N}(0,1)$. Entonces esta muestra puede tomar valores en todo $\mathbb{R}$. Sin embargo, es posible que la muestra completa quede dentro de las barras.

*2. ¿Es posible para la media o la mediana quedar afuera de los cuartiles o incluso afuera de los whiskers?*  
No es posible para la mediana porque este es el quantil de $50 \%$. La media tampoco puede estar fuera de los outliers ya que significaria una probabilidad acumulada fuera de los quantiles, y por definicón eso no es posible aunque los outliers si afectan a la media conforme estos se acercan o alejan por eso la media puede no ser una medida representativa de la muestra si resulta que uno de los outliers.

*c. Supongan que los datos se distribuyen $\mathcal{N}(0,1)$. ¿Qué porcentaje de los datos esperan que caigan afuera de los whiskers?*  
```{r}
q1 <- qnorm(0.25,mean=0,sd=1)
q3 <- qnorm(0.75,mean=0,sd=1)
qRange <- q3-q1
lW <- q1-1.5*qRange
uW <- q3+1.5*qRange
result <- pnorm(lW,mean=0,sd=1)+(1-pnorm(uW,mean=0,sd=1))
result
```

*d. ¿Qué porcentaje de los datos se espera que caigan fuera de los whiskers si suponemos que los datos son normales con media 0 y varianza $\sigma^2$ con varianza desconocida $\sigma^2$?*
Como la varianza escala todo el boxplot incluyendo los Whiskers, entonces el porcentaje de las observaciones que se espera que caigan fuera del boxplot es la misma que para la distribución normal estandar. Por ejemplo:
```{r}
x=2
for(i in 1:9) {
  x=x*x
  q1 <- qnorm(0.25,mean=0,sd=x)
  q3 <- qnorm(0.75,mean=0,sd=x)
  qRange <- q3-q1
  lW <- q1-1.5*qRange
  uW <- q3+1.5*qRange
  result <- pnorm(lW,mean=0,sd=x)+(1-pnorm(uW,mean=0,sd=x))
  print(result)
}
```

## Pregunta 4

Asumiendo que el vector de medias es $\mu'=(0,0)$

* $\begin{pmatrix}5 & 4 \\4 & 5\end{pmatrix}$
```{r}
library(ellipse)
ma <- cbind(c(5,4),c(4,5))
e <- eigen(ma)
print(paste("Eje mayor:",sqrt(e$values[1])))
print(paste("Eje menor:",sqrt(e$values[2])))
plot(ellipse(ma))
```

* $\begin{pmatrix}5 & -4 \\-4 & 5\end{pmatrix}$
```{r}
library(ellipse)
ma <- cbind(c(5,-4),c(-4,5))
e <- eigen(ma)
print(paste("Eje mayor:",sqrt(e$values[1])))
print(paste("Eje menor:",sqrt(e$values[2])))
plot(ellipse(ma))
```

* $\begin{pmatrix}5 & -4 \\-4 & 5\end{pmatrix}$
```{r}
library(ellipse)
ma <- cbind(c(3,0),c(0,3))
e <- eigen(ma)
print(paste("Eje mayor:",sqrt(e$values[1])))
print(paste("Eje menor:",sqrt(e$values[2])))
plot(ellipse(ma))
```